【裁判字號】    89,訴,2064
【裁判日期】    900306
【裁判案由】    著作權法
【裁判全文】
臺灣板橋地方法院刑事判決                        八十九年度訴字第二六四號
    公  訴  人  臺灣板橋地方法院檢察署檢察官
    被      告  丙○○
右列被告因違反著作權法案件，經檢察官提起公訴（八十九年度偵字第一七六四０號
），本院判決如左：
    主  文
丙○○共同以明知為侵害著作權之物意圖營利而交付為常業，處有期徒刑壹年貳月，
緩刑參年。扣案如附表所示之盜版錄音帶、ＣＤ唱片均沒收。
    事  實
一、丙○○明知如附表所示之錄音帶及ＣＤ唱片內灌製之歌曲（如附表所載被侵害歌
    曲名稱），分別係滾石國際音樂股份有限公司（下稱滾石公司）、華納國際音樂
    股份有限公司（下稱華納公司）、上華國際企業股份有限公司（下稱上華公司）
    、福茂唱片音樂股份有限公司（下稱福茂公司）、甲○○○股份有限公司（下稱
    科藝公司）、新力哥倫比亞音樂股份有限公司（下稱新力公司）、博德曼股份有
    限公司（下稱博德曼公司）、豐華唱片股份有限公司（下稱豐華公司）、環球國
    際唱片股份有限公司（下稱環球公司）、艾迴股份有限公司（下稱艾迴公司）、
    上華國際企業股份有限公司（下稱上華公司）、新點子音樂有限公司（下稱新點
    子公司）等十二家公司享有錄音著作權之著作物（歌曲名稱暨著作財產權人詳如
    附表所示）享有著作財產權之錄音著作，亦明知其向年籍姓名不詳之男子所購入
    之ＣＤ唱片、錄音帶，係未得如附表所示著作財產權人同意擅自重製之侵害著作
    權之物，竟與陳月冠（由檢察官另案提起公訴）基於意圖營利之犯意聯絡，自民
    國八十九年四月間起（起訴書誤繕為同年五月初起），在台北縣板橋市○○街一
    號「黃石市場」前擺攤經營販賣盜版ＣＤ唱片、錄音帶，並以每小時新台幣（下
    同）一百元之代價僱用陳月冠看管攤位及販售工作，而由其於每日早上將盜版Ｃ
    Ｄ唱片、錄音帶陳列擺放妥當後即行離去，由陳月冠在攤位上，以ＣＤ唱片每片
    一百元、錄音帶每捲七十元之價格，販賣交付重製上開歌曲之盜版ＣＤ唱片、錄
    音帶予不特定之顧客，丙○○再於晚上前往收攤及收取當日營收，共同侵害新點
    子公司等十二家公司之錄音著作財產權，並賴以維生，以之為常業。嗣於八十九
    年五月十七日十三時四十五分許及同年月二十九日十五時三十分許，為警在上址
    當場查獲陳月冠，並扣得丙○○所有如附表所示之盜版ＣＤ唱片共計六百零七片
    、盜版錄音帶共計二百四十二捲（八十九年五月十七日十三時四十五分許扣得附
    表編號一三ｏ之ＣＤ唱片五片，其餘為於同年月二十九日十五時三十分許所查扣
    ），並循線查獲丙○○。
二、案經台灣板橋地方法院檢察署檢察官簽分偵查起訴。
    理  由
一、訊據被告丙○○固坦承共同販售盜版ＣＤ唱片、錄音帶之事實，惟矢口否認為該
    攤位之負責人，辯稱：其亦係受僱於陳姓年籍不詳成年男子，由其每日早上八點
    將盜版唱片擺好，由陳月冠販賣即離開，晚上十時許再將攤位收妥並收取營收後
    交予該名陳姓男子，該攤位並非其所經營云云。惟查，被告丙○○均無法提供該
    名陳姓男子之年籍資料以供查證，且同案被告林月冠係受僱於被告丙○○，被告
    丙○○為該攤位負責人一節，亦據同案被告陳月冠於偵查中供述甚詳，核與告訴
    人新點子公司之代理人乙○○之指訴、告訴人滾石公司等十一家公司之共同代理
    人林英傑之指訴情節大致相符，足見被告丙○○確係本件販售盜版ＣＤ唱片、錄
    音帶攤位之負責人無訛，所辯並非攤位負責人云云，無非事後避重就輕之詞，不
    足採信。此外，並有被告丙○○所有如附表所示之盜版ＣＤ唱片共六百零七片、
    錄音帶共二百四十二捲扣案足資佐證，復有告訴人之著作權相關證明在卷可稽。
    本件事證明確，被告丙○○犯行堪予認定。
二、核被告丙○○所為，係犯著作權法第九十四條以犯同法第九十三條第三款以同法
    第八十七條第二款明知為侵害著作權之物意圖營利而交付常業罪。被告丙○○與
    陳月冠間，有犯意聯絡及行為分擔，應依共同正犯論處。爰審酌被告犯罪動機、
    目的、手段、所生危害及犯後態度等一切情狀，量處如主文所示之刑，以示懲儆
    。查被告丙○○前未曾受有期徒刑以上刑之宣告，有臺灣高等法院檢察署刑案紀
    錄檢覆表在卷可稽，經此教訓應知警惕，當無再犯之虞，本院因認對被告丙○○
    所處之刑，以暫不執行為適當，爰併予宣告緩刑參年，以啟自新。
三、扣案如附表之錄音帶、ＣＤ唱片，係被告丙○○供犯罪所用之物，被告丙○○雖
    辯稱係陳姓年籍不詳成年男子所有，惟查係被告丙○○所有，已如前述，爰依法
    宣告沒收。
據上論斷，應依刑事訴訟法第二百九十九條第一項前段，著作權法第九十四條，刑法
第十一條前段、第二十八條、第七十四條第一款、第三十八條第一項第二款，判決如
主文。
本案經檢察官蔡宏展到庭執行職務
中       華       民       國     九十      年     三    月     六      日
                                  臺灣板橋地方法院刑事第五庭
                                          法  官  呂  安  樂
右正本證明與原本無異。
如不服本判決，應於判決送達後十日內，向本院提出上訴狀。
                                          書記官  江  文  彬
中       華       民       國     九十      年     三    月     六      日
附錄本案論罪科刑法條全文：
著作權法第九十三條：
有下列情形之一者，處二年以下有期徒刑，得併科新臺幣十萬元以下罰金︰
一  侵害第十五條至第十七條規定之著作人格權者。
二  違反第七十條規定者。
三  以第八十七條各款方法之一侵害他人之著作權者。
著作權法第九十四條：
以犯第九十一條、第九十二條或第九十三條之罪為常業者，處一年以上七年以下有期
徒刑，得併科新臺幣四十五萬元以下罰金。


司法院資訊處製作；財團法人民間司法改革基金會備份。
